【裁判字號】    95,訴,613
【裁判日期】    950717
【裁判案由】    違反稅捐稽徵法等
【裁判全文】
臺灣臺中地方法院宣示判決筆錄          95年訴字第613號
公  訴  人  臺灣臺中地方法院檢察署檢察官
被      告  庚○○原名莫玉芬.
被     告   癸○○
被     告   丑○○
被     告   子○○
被     告   乙○○
被     告   甲○○
被     告   己○○
被     告   丙○○
被     告   辛○○
被     告   戊○○
上  一  人
選任辯護人          溫文昌律師
上列被告等因違反稅捐稽徵法等案件（94年度偵字第5601號），
於中華民國95年7月17日下午5時在本院刑事第三十五法庭宣示判
決，出席職員如下：
法官起立朗讀判決主文、犯罪事實要旨、處罰條文、附記事項，
及告以上訴限制、期間並提出上訴狀之法院，且諭知記載其內容
：
一、主  文：
庚○○共同行使偽造私文書，足以生損害於公眾及他人，處有期
徒刑肆月，如易科罰金，以銀元佰元即新臺幣玖佰元折算壹日
。緩刑貳年。附表編號貳拾柒、貳拾捌所示繳費存根上偽造之「
游家梧」、「林嘉淵」、「張永森」印文各貳枚均沒收。
癸○○共同行使偽造私文書，足以生損害於公眾及他人，處有期
徒刑肆月，如易科罰金，以銀元佰元即新臺幣玖佰元折算壹日
。緩刑貳年。附表編號貳拾玖、拾所示繳費存根上偽造之「游
家梧」、「林嘉淵」、「張永森」印文各貳枚均沒收。
丑○○共同行使偽造私文書，足以生損害於公眾及他人，處有期
徒刑肆月，如易科罰金，以銀元佰元即新臺幣玖佰元折算壹日
。緩刑貳年。附表編號拾壹所示繳費存根上偽造之「游家梧」
、「林嘉淵」、「張永森」印文各壹枚均沒收。
子○○共同行使偽造私文書，足以生損害於公眾及他人，處有期
徒刑捌月。緩刑貳年。附表編號伍拾柒、伍拾捌所示收據上偽造
之「秘書潘燦霖」印文肆枚、偽造之「財務賴枝地」、「會長曾
武雄」印文各貳枚均沒收。
乙○○共同連續行使偽造私文書，足以生損害於公眾及他人，處
有期徒刑柒月。緩刑貳年。
甲○○共同連續行使偽造私文書，足以生損害於公眾及他人，處
有期徒刑伍月，如易科罰金，以銀元佰元即新臺幣玖佰元折算
壹日。緩刑貳年。
己○○共同連續行使偽造私文書，足以生損害於公眾及他人，處
有期徒刑陸月，如易科罰金，以銀元佰元即新臺幣玖佰元折算
壹日。緩刑年。附表編號捌拾至捌拾柒所示收據上偽造之「
秘書助理林玉貞」、「財務周榮豐」、「秘書辜瑞」、「會長
王翼麟」印文各伍枚均沒收。
丙○○共同行使偽造私文書，足以生損害於公眾及他人，處有期
徒刑肆月，如易科罰金，以銀元佰元即新臺幣玖佰元折算壹日
。緩刑貳年。附表編號玖拾所示收據上之「秘書潘燦霖」印文
貳枚、偽造之「財務賴枝地」、「會長曾武雄」印文各壹枚均沒
收；附表編號玖拾肆、玖拾伍所示繳費存根上偽造之「游家梧」
、「林嘉淵」、「張永森」印文各貳枚均沒收。
辛○○共同行使偽造私文書，足以生損害於公眾及他人，處有期
徒刑伍月，如易科罰金，以銀元佰元即新臺幣玖佰元折算壹日
。緩刑貳年。附表編號玖拾陸至玖拾捌所示繳費存根上偽造之「
游家梧」、「林嘉淵」、「張永森」印文各枚均沒收。
戊○○共同連續行使偽造私文書，足以生損害於公眾及他人，處
有期徒刑陸月，如易科罰金，以銀元佰元即新臺幣玖佰元折算
壹日。緩刑貳年。附表編號貳拾壹至貳拾所示繳費存根上偽造
之「游家梧」、「林嘉淵」、「張永森」印文各枚均沒收、附
表編號貳拾肆、貳拾陸所示謝函上偽造之「財團法人北港朝天宮
圖記」印文貳枚、附表編號壹拾柒、貳拾伍所示感謝狀上偽造之
「財團法人臺灣省臺中縣大甲鎮瀾宮董事長印」印文貳枚、附表
編號壹拾陸、壹拾捌所示感謝狀上偽造之「嘉義縣新港奉天宮董
事會印」之印文貳枚，均沒收。
二、犯罪事實要旨：
（一）、丁○○（另行審結）曾任三商人壽公司區經理，係在中
        華民國有來源所得之納稅義務人，戊○○則為三商人壽
        公司業務總監，丁○○經郭賀勝（別名郭耀升）介紹認
        識擔任中華民國保險消費者協會（下稱保消會）理事長
        之王文勇（另案經判決確定）後，竟起意以購買保消會
        捐贈收據及購買偽造之「臺中縣大甲鎮瀾宮」、「財團
        法人台灣省嘉義縣新港奉天宮」、「財團法人北港朝天
        宮」捐贈收據，供申報扣抵個人所得額之方式，以逃漏
        個人綜合所得稅，竟基於逃漏稅捐之概括犯意，並分別
        與王文勇、戊○○及真實姓名年籍不詳之「賴姓」成年
        男子，共同基於偽造文書之概括犯意聯絡，以每張偽造
        收據金額百分之6至百分之10之代價，透過戊○○向「
        賴姓」男子購買如附表序號16號至18號、序號21號至
        26號之偽造「新港奉天宮」、「大甲鎮瀾宮」、「長興
        社」捐贈收據9紙，另以每張收據金額百分之5至百分之
        8代價，向王文勇購買如附表序號3號至15號、序號19號
        至20號之保消會捐贈收據，並由王文勇將丁○○實際上
        並未如數捐贈上開金額予保消會之不實事項，登載於業
        務上掌管之收據文書，再交付予丁○○，由丁○○先後
        於88年3月31日、89年3月29日、90年4月2日、91年5月
        23日、92年5月26日，利用其配偶王鳳舞或自己名義為
        申報名義人，將上開並未實際如數捐贈之不實事項，登
        載於中華民國87、88、89、90、91年度綜合所得稅結算
        申報書，再先後持向財政部台灣省中區國稅局申報個人
        綜合所得稅，因而逃漏87年度綜合所得稅額新臺幣（以
        下同）29900元、88年度綜合所得稅額13萬元、89年度
        綜合所得稅額63210元、90年度綜合所得稅額99552元、
        91年度綜合所得稅額28906元。足生損害於稅捐稽徵機
        關對於綜合所得稅核課徵收之正確性。
（二）、庚○○（原名莫玉芬）係三商人壽公司營業處經理，係
        在中華民國有來源所得之納稅義務人，竟與不詳姓名之
        成年男子，共同基於逃漏稅捐及偽造文書之犯意聯絡，
        於87年間，以不詳金額作為代價，向該名男子購買以不
        詳方式偽造如附表序號27至序號28所示，日期分別為87
        年5月20日、87年10月24日，金額分別12萬元、10萬元
        ，且均偽蓋「游家梧」「林嘉淵」「張永森」印文各1
        枚之臺中市長興國際青社（起訴書誤載為表社）繳費存
        根2紙，而共同偽造用以表示庚○○分別於上開日期，
        捐贈上開款項予臺中市長興國際青社意思之私文書後，
        庚○○再於88年3月24日將上開並未實際捐贈22萬元之
        不實事項，登載於中華民國87年度綜合所得稅結算申報
        書，再持向財政部台灣省中區國稅局申報個人綜合所得
        稅，因而逃漏該年度綜合所得稅額41909元。足生損害
        於游家梧、林嘉淵、張永森及稅捐稽徵機關對於綜合所
        得稅核課徵收之正確性。
（三）、癸○○係三商人壽公司業務員，係在中華民國有來源所
        得之納稅義務人，竟與不詳姓名之成年男子，共同基於
        逃漏稅捐及偽造文書之犯意聯絡，於87年間，以不詳金
        額作為代價，向該名男子購買以不詳方式偽造如附表序
        號29至序號30所示，日期分別為87年8月13日、87年12
        月13日，金額分別17萬元、10萬元，且均偽蓋「游家梧
        」「林嘉淵」「張永森」印文各1枚之臺中市長興國際
        青社（起訴書誤載為表社）繳費存根2紙，而共同偽造
        用以表示癸○○分別於上開日期，捐贈上開款項予臺中
        市長興國際青社意思之私文書後，癸○○再於88年4月
        21 日將上開並未實際捐贈27萬元之不實事項，登載於
        中華民國87年度綜合所得稅結算申報書，再持向財政部
        台灣省中區國稅局申報個人綜合所得稅，因而逃漏該年
        度綜合所得稅額61222元。足生損害於游家梧、林嘉淵
        、張永森及稅捐稽徵機關對於綜合所得稅核課徵收之正
        確性。
（四）、丑○○係三商人壽公司區經理，係在中華民國有來源所
        得之納稅義務人，竟與不詳姓名之成年男子，共同基於
        逃漏稅捐及偽造文書之犯意聯絡，於87年間，以3萬元
        左右之代價，向該名男子購買以不詳方式偽造如附表序
        號31號所示，日期分別為87年12月13日，金額為20萬元
        ，且偽蓋「游家梧」「林嘉淵」「張永森」印文各1枚
        之臺中市長興國際青社（起訴書誤載為表社）繳費存根
        2 紙，而共同偽造用以表示丑○○於上開日期，捐贈上
        開款項予臺中市長興國際青社意思之私文書後，丑○○
        再於88年3月31日將上開並未實際捐贈20萬元之不實事
        項，登載於中華民國87年度綜合所得稅結算申報書，再
        持向財政部台灣中區國稅局申報個人綜合所得稅，因而
        逃漏該年度綜合所得稅額37800元。足生損害於游家梧
        、林嘉淵、張永森及稅捐稽徵機關對於綜合所得稅核課
        徵收之正確性。
（五）、子○○係三商人壽公司區經理，係在中華民國有來源所
        得之納稅義務人，壬○○（另行審結）原為「臺灣省觀
        光協會」總幹事，子○○為逃漏個人綜合所得稅，竟與
        壬○○共同基於逃漏稅捐及偽造文書之概括犯意聯絡，
        自87年間起，由子○○以每張收據金額百分之5之代價
        支付予壬○○，向壬○○購買如附表序號32號至56號所
        示之「臺灣省觀光協會」收據25紙，並由壬○○將子○○實際上並未如數捐贈上開收據金額之不實事項，登載
        於業務上掌管之收據文書，再交付予子○○，子○○再
        先後於89年4月20日、90年4月2日、91年5月22日、92年
        5 月30日將上開並未實際如收捐贈之不實事項，登載於
        中華民國88、89、90、91年度綜合所得稅結算申報書，
        再持向財政部台灣省中區國稅局申報個人綜合所得稅，
        因而逃漏88年度綜合所得稅額106176元、89年度綜合所
        得稅額235824元、90年度綜合所得稅額196530元、91年
        度綜合所得稅額125471元。子○○另於87年間，以收據
        金額百分之10之代價，向不詳姓名成年男子購買以不詳
        方式偽造如附表序號57號至58號所示，日期分別為87年
        8月20日、87年12月20日，金額各為30萬元，且均偽蓋
        「秘書潘燦霖」「財務賴枝地」「秘書潘燦霖」「會長
        曾武雄」印文各1枚之臺中市中山獅子會收據2紙，而共
        同偽造用以表示子○○於上開日期，捐贈上開款項予臺
        中市中山獅子會意思之私文書後，子○○再於88年3月
        31日將上開並未實際捐贈60萬元之不實事項，登載於中
        華民國87年度綜合所得稅結算申報書，再持向財政部台
        灣省中區國稅局申報個人綜合所得稅，因而逃漏87年度
        綜合所得稅額126000元。足生損害於潘燦霖、賴枝地、
        曾武雄及稅捐稽徵機關對於綜合所得稅核課徵收之正確
        性。
（六）、乙○○係三商人壽公司處經理，係在中華民國有來源所
        得之納稅義務人，經由子○○結識原任職「臺灣省觀光
        協會」總幹事壬○○後，為逃漏個人綜合所得稅，竟與
        壬○○共同基於逃漏稅捐及偽造文書之概括犯意聯絡，
        自89年間起，由乙○○以每張收據金額百分之5之代價
        支付予壬○○，向壬○○購買如附表序號59號至76號所
        示之「臺灣省觀光協會」收據18紙，並由壬○○將乙○○實際上並未如數捐贈上開收據金額之不實事項，登載
        於業務上掌管之收據文書，再交付予乙○○，乙○○再
        先後於90年初某日、91年5月17日、92年5月14日將上開
        並未實際如收捐贈之不實事項，登載於中華民國89、90
        、91年度綜合所得稅結算申報書，再持向財政部台灣省
        中區國稅局申報個人綜合所得稅，因而逃漏89年度綜合
        所得稅額240000元、90年度綜合所得稅額79890元、91年
        度綜合所得稅額98378元。足生損害於稅捐稽徵機關對
        於綜合所得稅核課徵收之正確性。
（七）、甲○○係三商人壽公司處經理，係在中華民國有來源所
        得之納稅義務人，其經由子○○結識原任職「臺灣省觀
        光協會」總幹事壬○○後，為逃漏個人綜合所得稅，竟
        與壬○○共同基於逃漏稅捐及偽造文書之概括犯意聯絡
        ，自90年間起，由甲○○以每張收據金額百分之5之代
        價支付予壬○○，向壬○○購買如附表序號77號至82號
        所示之「臺灣省觀光協會」收據6紙，並由壬○○將甲○○實際上並未如數捐贈上開收據金額之不實事項，登
        載於業務上掌管之收據文書，再交付予甲○○，甲○○
        再先後於91年5月22日、92年5月27日將上開並未實際如
        收捐贈之不實事項，登載於中華民國90、91年度綜合所
        得稅結算申報書，再持向財政部台灣省中區國稅局申報
        個人綜合所得稅，因而逃漏90年度綜合所得稅額41455
        元、91年度綜合所得稅額55148元。足生損害於稅捐稽徵
        機關對於綜合所得稅核課徵收之正確性。
（八）、己○○係大都會人壽保險股份有限公司經理，係在中華
        民國有來源所得之納稅義務人，其為逃漏個人綜合所得
        稅，竟與不詳姓名之人，共同基於逃漏稅捐及偽造文書
        之概括犯意聯絡，自88年間起，由己○○以不詳代價，
        向該不詳姓名之人，購買如附表序號83號至87號所示，
        日期分別為88年10月1日、88年11月15日、88年12月15
        日、89年1月20日、89年3月16日，金額各為20萬元、
        20萬元、10萬元、10萬元、10萬元，且均偽蓋「秘書助
        理林玉貞」「財務周榮豐」「秘書辜瑞」「會長王翼
        麟」印文各1枚之臺中市中山獅子會收據5紙，而共同偽
        造用以表示己○○於上開日期，捐贈上開款項予臺中市
        中山獅子會意思之私文書後，己○○再於89年3月22日
        、90年3月27日將上開並未實際捐贈之不實事項，登載於
        中華民國88、89年度綜合所得稅結算申報書，再持向財
        政部台灣省中區國稅局申報個人綜合所得稅，因而逃漏
        88年度綜合所得稅額150000元、89年度綜合所得稅額
        61535元。己○○另於90年間，以不詳代價，向王文勇
        購買如附表序號88號至92號之保消會捐贈收據，並由王
        文勇將己○○、劉國安夫妻實際上並未如數捐贈上開金
        額予保消會之不實事項，登載於業務上掌管之收據文書
        ，再交付予己○○，由己○○於91年5月31日，將上開
        並未實際如數捐贈之不實事項，登載於中華民國90年度
        綜合所得稅結算申報書，再持向財政部台灣省中區國稅
        局申報個人綜合所得稅，因而逃漏90年度綜合所得稅
        額286312元。足生損害於林玉貞、周榮豐、辜瑞、王
        翼麟及稅捐稽徵機關對於綜合所得稅核課徵收之正確性。
（九）、丙○○係保誠人壽保險股份有限公司（下稱保誠人壽公
        司）業務襄理，係在中華民國有來源所得之納稅義務人
        ，竟與黃秀李（因病呈植物人狀態），共同基於逃漏稅
        捐及偽造文書之犯意聯絡，於87年間，以不詳代價，透
        過黃秀李購買以不詳方式偽造如附表序號93至95號所示
        ，日期為87年9月20日，金額為15萬元，且偽蓋「秘書
        潘燦霖」「財務賴枝地」「秘書潘燦霖」「會長曾武雄
        」印文各1枚之臺中市中山獅子會收據1紙，日期分別為
        87年5月30日、87年11月20日，金額為22萬元、15萬元
        ，且偽蓋「游家梧」「林嘉淵」「張永森」印文各1枚
        之臺中市長興國際青社繳費存根2紙，而共同偽造用以
        表示丙○○於上開日期，捐贈上開款項予臺中市中山獅
        子會及臺中市長興國際青社意思之私文書後，丙○○再於
        88年3月31日將上開並未實際捐贈52萬元之不實事項，登載
        於中華民國87年度綜合所得稅結算申報書，再持向財政部台
        灣省中區國稅局申報個人綜合所得稅，因而逃漏該年度綜合
        所得稅額34349元。足生損害於潘燦霖、賴枝地、曾武雄、
        游家梧、林嘉淵、張永森及稅捐稽徵機關對於綜合所得稅核
        課徵收之正確性。
（十）、辛○○原係保誠人壽公司區經理，係在中華民國有來源
        所得之納稅義務人，竟與黃秀李（因病呈植物人狀態）
        ，共同基於逃漏稅捐及偽造文書之犯意聯絡，於87年間
        ，以不詳代價，透過黃秀李購買以不詳方式偽造如附表
        序號96至98號所示，日期為分別為87年5月23日、87年
        7月10日、87年12月10日，金額為15萬元、22萬元、15
        萬元，且均偽蓋「游家梧」「林嘉淵」「張永森」印文
        各1枚之臺中市長興國際青社繳費存根3紙，而共同偽造
        用以表示辛○○於上開日期，捐贈上開款項予臺中市長
        興國際青社意思之私文書後，辛○○再於88年初某日將
        上開並未實際捐贈52萬元之不實事項，登載於中華民國
        87年度綜合所得稅結算申報書，再持向財政部台灣省中
        區國稅局申報個人綜合所得稅，因而逃漏該年度綜合所
        得稅額59607元。足生損害於游家梧、林嘉淵、張永森
        及稅捐稽徵機關對於綜合所得稅核課徵收之正確性。
三、處罰條文：
    稅捐稽徵法第四十一條、第四十三條第一項、刑法第十一條
    前段、第二條第一項前段、修正前刑法第二十八條、第五十
    六條、刑法第二百十條、第二百十五條、第二百十六條、修
    正前刑法第五十五條、第四十一條第一項前段、刑法第二百
    十九條、第七十四條第一項第一款、罰金罰鍰提高標準條例
    第一條前段、修正前罰金罰鍰提高標準條例第二條、現行法
    規所定貨幣單位折算新臺幣條例第二條。
四、協商判決除有刑事訴訟法第四百五十五條之四第一項第一款
    於本訊問程序終結前，被告撤銷協商合意或檢察官撤回協商
    聲請者；第二款被告協商之意思非出於自由意志者；第四款
    被告所犯之罪非第四百五十五條之二第一項所定得以聲請協
    商判決者；第六款被告有其他較重之裁判上一罪之犯罪事實
    者；第七款法院認應諭知免刑或免訴、不受理者情形之一，
    及違反同條第二項「法院應於協商合意範圍內為判決；法院
    為協商判決所科之刑，以宣告緩刑或二年以下有期徒刑、拘
    役或罰金為限」之規定者外，不得上訴。
五、如不服本件判決，而有前開得提起上訴之情形，得自收受宣
    示判決筆錄送達之日起十日內，向本院提出上訴書狀，上訴
    於第二審法院。
中    華    民    國      95年          7月     17     日
                  臺灣臺中地方法院刑事第七庭
                                    書記官  林淑慧
                                    法  官  高文崇
上正本與原本無異。
                                    書記官
中    華    民    國      95年          7月     17     日


司法院資訊處製作；財團法人民間司法改革基金會備份。
